# 专门借款利息收入现金流量往哪儿放?

提问人：songxiaomincpa 时间：2010-02-06 10:30:49

回答人：chenyiwei
回复 楼主 songxiaomincpa 的帖子无论专门借款的利息支出是否资本化，闲置专门借款资金存放于银行的利息收入均与一般利息收入的列示原则相同，即计入“收到的其他与经营活动有关的现金”。

回答人：chenyiwei
回复 板凳 zhangchunl 的帖子现金流量表中对现金流量的抵销列示有专门的规定。即只有以下项目才可以按净额列报： （一）代客户收取或支付的现金。 （二）周转快、金额大、期限短项目的现金流入和现金流出。 （三）金融企业的有关项目，包括短期贷款发放与收回的贷款本金、活期存款的吸收与支付、同业存款和存放同业款项的存取、向其他金融企业拆借资金、以及证券的买入与卖出等。

回答人：chenyiwei
回复 地板 zhangchunl 的帖子现金流量表的“经营活动”定义并不是营业执照上注明的经营范围内的活动，而是在定义了投资活动和筹资活动后，采用排除法，将不属于投资、筹资活动的其他活动统称为经营活动。实务中，活期存款利息收入一般归类为“收到的其他与投资活动有关的现金”。

提问人：1986ycp 时间：2016-07-07 10:11:59
那现流附表中体现在哪个项目呢？

回答人：chenyiwei
如果利息收入属于经营活动，且实际收到了现金，则在间接法补充资料中无需对其进行调节。

提问人：wuqiubei 时间：2017-04-11 18:15:56
闲置专门借款资金存放于银行的利息收入记账时冲减了在建工程资本化利息，主表中计入“收到的其他与营业活动有关的现金”，附表中应在哪个项目填列？

回答人：chenyiwei
既然该利息冲减了在建工程成本，而不是计入财务费用——利息收入，那么正表中就应计入收到的其他与投资活动有关的现金，附表中就无需调整了。